【裁判字號】    98,上訴,108
【裁判日期】    980202
【裁判案由】    違反毒品危害防制條例
【裁判全文】
臺灣高等法院高雄分院刑事判決         98年度上訴字第108號
上  訴  人
即  被  告  甲○○
                    （現另案於臺灣高雄監獄執行中）
上列上訴人因違反毒品危害防制條例案件，不服臺灣高雄地方法
院97年度審訴字第5215號中華民國97年12月5 日第一審判決（起
訴案號：臺灣高雄地方法院檢察署97年度毒偵字第7434號），提
起上訴，本院判決如下：
     主  文
上訴駁回。
     理  由
一、按「不服地方法院之第一審判決而上訴者，應向管轄第二審
    之高等法院為之。上訴書狀應敘述具體理由。上訴書狀未敘
    述上訴理由者，應於上訴期間屆滿後20日內補提理由書於原
    審法院。逾期未補提者，原審法院應定期間先命補正」、「
    第二審法院認為上訴書狀未敘述理由或上訴有第362 條前段
    之情形，應以判決駁回之。但其情形可以補正而未經原審法
    院命其補正者，審判長應定期間先命補正」，民國96年7月4
    日修正公布、同年月6 日施行之刑事訴訟法第361 條、第36
    7 條分別定有明文。職是，不服地方法院之第一審判決而上
    訴者，其上訴書狀應敘述具體理由，至於上訴理由是否具體
    ，係屬第二審法院審查範圍，則不在命補正之列，此參照上
    開條文之修正理由自明。
二、再所稱具體理由，係指須就不服之判決為具體之指摘而言，
    如僅泛稱原判決認事用法不當或採證違法、判決不公等，均
    非具體理由（法院辦理刑事訴訟案件應行注意事項第162 點
    參照）。復按「所謂具體理由，必係依據卷內既有訴訟資料
    或提出新事證，指摘或表明第一審判決有何採證認事、用法
    或量刑等足以影響判決本旨之不當或違法，而構成應予撤銷
    之具體事由，始克當之（例如：依憑證據法則具體指出所採
    證據何以不具證據能力，或依憑卷證資料，明確指出所為證
    據證明力之判斷如何違背經驗、論理法則）；倘僅泛言原判
    決認定事實錯誤、違背法令、量刑失之過重或輕縱，而未依
    上揭意旨指出具體事由，或形式上雖已指出具體事由，然該
    事由縱使屬實，亦不足以認為原判決有何不當或違法者（例
    如：對不具有調查必要性之證據，法院未依聲請調查亦未說
    明理由，或援用證據不當，但除去該證據仍應為同一事實之
    認定），皆難謂係具體理由，俾與第二審上訴制度旨在請求
    第二審法院撤銷、變更第一審不當或違法之判決，以實現個
    案救濟之立法目的相契合，並節制濫行上訴」（最高法院97
    年度臺上字第892 號判決意旨參照）。是如上訴理由書狀並
    未依據卷內訴訟資料，具體指摘原判決認事用法有何違法或
    不當之情形，即屬上訴未敘述具體理由。又上訴書狀未敘述
    具體理由者，其上訴即屬於刑事訴訟法第362 條前段所定「
    上訴不合法律上之程式」之情形，第二審法院自應依同法第
    367 條之規定，以判決駁回之。
三、本案上訴人即被告（下稱被告）甲○○不服原審判決提起上
    訴，其上訴書所載理由略謂：被告所犯本案為警查獲後，於
    警詢即坦承犯行，態度良好，該當刑法第59條應酌減其刑之
    要件，乃原判決反其道予以加重其刑，實有判決不公允之議
    。再被告之所以於3 天內遭警查獲2 次，乃肇因於員警多次
    至被告家中欲查緝毒品案件，然無所獲，員警因欲強將被告
    帶回警局，然為被告所不從，員警遂對被告心生怨恨所致，
    為此請求撤銷原判決等語。經查：
  (一)關於刑之量定，係實體法上賦予法院得為自由裁量之事項，
    倘其未有逾越法律所規定之範圍，或濫用其權限，即不得任
    意指摘為違法（最高法院75年度臺上字第7033號判例意旨參
    照）。且在同一犯罪事實與情節，如別無其他加重或減輕之
    原因，下級審量定之刑，亦無過重或失輕之不當情形，則上
    級審法院對下級審法院之職權行使，原則上應予尊重（最高
    法院85年度臺上字第2446號判決意旨參照）。本院審酌上情
    ，認原審已就刑法第57條揭示之各種量刑條件妥為斟酌，而
    就被告2 次施用毒品犯行，分別量處有期徒刑9 月、9 月，
    並定應執行刑為有期徒刑1 年2 月，並無任何違法失當之處
    。
  (二)按「犯罪之情狀顯可憫恕，認科以最低度刑仍嫌過重者，得
    酌量減輕其刑。」刑法第59條定有明文。又刑法第59條之酌
    量減輕其刑，必於犯罪之情狀，在客觀上足以引起一般同情
    ，認為即予宣告法定低度刑期，猶嫌過重者，始有其適用，
    最高法院28年上字第1064號、38年臺上字第16號、44年臺上
    字第413 號、59年臺上字第899 號迭著判例可資參照。是援
    引刑法第59條予以酌減者，必係犯罪行為人之犯罪之情狀，
    在客觀上足以引起一般同情，認為即予宣告法定低度刑期，
    猶嫌過重者，始有其適用，至被告有無前科、素行是否端正
    、是否坦承犯行，均僅為法定刑內科刑之標準，尚非得依刑
    法第59條規定予以酌量減輕其刑之事由。本件被告經警查獲
    其前開2 次施用毒品犯行後，確於原審審理時坦承犯行，固
    有該準備程序筆錄及審判筆錄可稽，然揆諸前開說明，此僅
    係原判決於法定刑度內，關於刑之量定之裁量事項，尚非刑
    法第59條所定得以減輕低於最低刑度之事由，是被告執此為
    辯，核與法律規定不合，自無可採。
  (三)再被告前開2 次施用毒品犯行，是否因承辦員警對被告心有
    不滿，始前往查緝，核與被告是否犯罪，又其所犯罪行應如
    何論科，並無關聯，故被告執此為辯，亦無可採。
四、被告之上訴意旨，僅空泛指摘原判決未依刑法第59條予以酌
    減其刑，且就與原判決論罪科刑無關之事項予以指摘，顯未
    依據卷內訴訟資料，具體指摘原判決認事用法有何違法或不
    當之情形，顯屬上訴未敘述具體理由。核之上揭說明，應認
    被告之上訴違背法律上之程式，自應予以駁回。
五、爰依刑事訴訟法第367 條前段、第372 條，不經言詞辯論，
    逕為判決如主文。
中    華    民    國    98    年    2     月    2     日
                 刑事第一庭    審判長法  官  翁慶珍
                                     法  官  莊崑山
                                     法  官  徐美麗
以上正本證明與原本無異。
如不服本判決應於收受本判決後10日內向本院提出上訴書狀，其
未敘述上訴理由者，並得於提起上訴後10日內向本院補提理由書
狀（均須按他造當事人之人數附繕本）「切勿逕送上級法院」。
中    華    民    國    98    年    2     月    2     日
                                     書記官  賴梅琴


司法院資訊處製作；財團法人民間司法改革基金會備份。
